臺灣臺南地方法院刑事判決
                                       111年度易字第36號
公  訴  人  臺灣臺南地方檢察署檢察官
被      告  楊豐三


上列被告因毀損等案件，經檢察官提起公訴（110年度偵緝字第8
60號），本院判決如下：
    主  文
楊豐三犯恐嚇危害安全罪，處拘役伍拾伍日，如易科罰金，以新
臺幣壹仟元折算壹日；又犯毀損罪，處拘役伍拾伍日，如易科罰
金，以新臺幣壹仟元折算壹日。應執行拘役壹佰日，如易科罰金
，以新臺幣壹仟元折算壹日。
    事  實
一、楊豐三與陳淑玲前為未婚夫妻之關係，2人因故未結婚，楊
    豐三心生不滿，因而分別為下列犯行：
(一)基於恐嚇之犯意，民國109年某日，以通訊軟體line向陳淑
    玲恫稱「明天你們兩個開隆的車子出去小心不要出車禍」、
    「不然病重我會拿妳全家墊底的，我說到做得到」、「台灣
    流浪狗太多了，馬沙溝不在意少了兩隻狗男女」、「我一定
    報復你一生一世除非你們兩個沉下將軍港，我就完全放下，
    不然這輩子我就不放過你們兩除非我不了地獄」、「只要我
    不死我一定盯著你兩不放，我一定要你倆狗男女陪我下地獄
    」等語，使陳淑玲心生畏懼。
(二)基於毀損之犯意，於110年2月8日10時許，持不明器具，割
    破陳淑玲架設在臺南市○○區○○里0000號之帆布車棚，並且敲
    擊陳淑玲停放該處之車牌號碼000-0000號自小客車，使該車
    車體多處受有板金凹陷、烤漆等受損。
二、案經陳淑玲訴請臺南市政府警察局學甲分局移送移送臺灣臺
    南地方檢察署檢察官偵查起訴。
    理  由
壹、程序事項（證據能力）： 
一、按被告以外之人於審判外之言詞或書面陳述，除法律有規定
    者外，不得作為證據，刑事訴訟法第159條第1項定有明文。
    查證人陳慶隆於警詢之陳述，被告楊豐三爭執其證據能力。
    按上開證人陳慶隆之陳述屬被告以外之人於審判外之言詞陳
    述，惟其已於本院審理中，到庭具結作證，本院查上開證據
    無例外取得證據能力之法律依據，揆諸前揭規定，上開證人
    陳慶隆於警詢時所為之陳述，無證據能力。
二、又被告以外之人於偵查中向檢察官所為之陳述，除顯有不可
    信之情況者外，得為證據，刑事訴訟法第159 條之1第2項定
    有明文。本件證人陳慶隆於110年8月23日偵查中之證述，雖
    屬被告以外之人於審判外之陳述，且被告就此部分不同意作
    為證據，惟檢察官於偵訊前已踐行具結程序，此觀偵訊筆錄
    所載及所附證人結文甚明（見773號偵卷頁23、25），合於
    法定要件，而上開證人係成年人，有完足之觀察、記憶及陳
    述能力，檢察官亦無任何違法取供情事，其所為之證據顯係
    出於自由意志，可信性甚高，復查無「顯有不可信之情況」
    ，依刑事訴訟法第159條之1第2項規定，為傳聞證據之例外
    ，應有證據能力。
三、本案下列所引之供述證據，檢察官及被告至本院言詞辯論終
    結前，均同意有證據能力，本院審酌該等證據之作成或取得
    之狀況，並無非法或不當取證之情事，亦無顯不可信之情況
    ，復經本院於審理期日就上開證據依法踐行調查、辯論，均
    有證據能力。其餘卷附證據，非屬供述證據，皆無傳聞證據
    之適用，復查無違反法定程序取得之情形，且依法提示進行
    調查，均應有證據能力，合先敘明。
貳、實體事項（本院認定事實所憑證據及理由）：
甲、恐嚇罪部分： 
    訊之被告雖坦承有用LINE通訊軟體傳「明天你們兩個開隆的
    車子出去小心不要出車禍」等上開訊息給陳淑玲，惟否認有
    何恐嚇犯行，辯稱：「我沒有恐嚇的意思，因為陳淑玲有向
    我借錢，沒有還我，但陳淑玲也有罵我」云云。惟查被告以
    LINE通訊軟體傳訊息向告訴人陳淑玲恫稱「明天你們兩個開
    隆的車子出去小心不要出車禍」、「不然病重我會拿妳全家
    墊底的，我說到做得到」、「台灣流浪狗太多了，馬沙溝不
    在意少了兩隻狗男女」、「我一定報復你一生一世除非你們
    兩個沉下將軍港，我就完全放下，不然這輩子我就不放過你
    們兩除非我不了地獄」、「只要我不死我一定盯著你兩不放
    ，我一定要你倆狗男女陪我下地獄」，此項通知，依一般之
    生活經驗，已足使人心生畏懼有不安全感，此業據告訴人即
    證人陳淑玲於警詢時證述明確（見警卷第12至13頁），復於
    檢察官110年7月19日檢察官訊問時證稱：「（問：你看到楊
    豐三這個簡訊你會怕什麼？）他說他要殺死我跟我老公。（
    問：所以楊豐三有對你有暴力傾向過嗎？）在我沒跟我現任
    老公結婚之前，我跟揚豐三住在一起時，他晚上有時候會突
    然起床在那邊用拳頭揍牆壁，而且他有精神方面的疾病，又
    沒有持續追蹤治療，我擔心他對我恐嚇的那些話真的有可能
    會去做」等語（見773號偵卷第16頁）。衡諸被告前與告訴
    人同居時不時有暴力舉動，故其向告訴人為前開恫嚇時，告
    訴人閱覽上開訊息後，當會心生畏懼，至為顯明。被告辯稱
    ：沒有恐嚇意思云云，委無足採。
乙、毀損罪部分：
    被告矢口否認有何毀損之犯行，並辯稱：「我有去，只是去
    要債，沒有砸車」等語，惟查：
一、證人陳世豐於警詢時供稱：「我在家聽到樓下外面有聲響，
    下樓查看時有遇到楊豐三剛好騎摩托車準備離開（110年2月
    8日的上午9-10點），那時我還沒有注意到陳淑玲的車庫、
    車子有被毀損，楊豐三看到我就跟我說，你可以跟陳淑玲講
    說車子是我弄的，然後就離開了。我後來才看到陳淑玲的車
    子遭毁損，就打給陳慶隆，陳慶隆就請我幫他拍車子遭毁損
    的照片，我沒有目睹該車輛遭毀損的整個過程。」等語（見
    警卷第19至20頁）。
二、證人陳慶隆於110年8月23日檢察官訊問時具結證稱：「我家
    裡面的門、停在外面的車 、帆布的車庫被毀損，我警詢稱
    沒有看到誰破壞的，但鄰居有跟我講是誰破壞的。鄰居也認
    識楊豐三，被告以前住在我家8年，但是鄰居不願意作證。
    鄰居就聽到乒乒怦怦的聲音，出去査看就看到楊豐三的舉動
    ，馬上打電話給我，因為我在上班不能回來，所以我有叫鄰
    居先幫我拍照。」等語（見773號偵卷第23頁），嗣於本院
    審理時具結證稱之內容，與上述大致相同，並補充：「（問
    ：那天你7點多出門的時候車頭有受損？）出門時沒有。（
    問：出門之後？）陳世豐就打LINE給我。他說楊豐三又來亂
    了。陳世豐說他不想作證，他說楊豐三一來就說：欠我2000
    0元還有錢買車。，之後就開始砸車，砸完後還說：要是陳
    淑玲回來就說是我砸的」。（問：本案前，楊豐三已經不住
    在長沙里85-1號，他有來做過或說過類似事情？）他有拿刀
    來毀損陳淑玲機車坐墊。（問：陳世豐怎麼會想打電話跟你
    說？你有主動問他嗎？）他打LINE給我說人家來砸你的車，
    聲響很大，鄰居都會聽到。他怕楊豐三去他們家亂，因為楊
    豐三已經來我們家亂2-3 年了。（問：你沒有親眼看到要如
    何作證？）因為當初陳世豐說完，我就請他拍車子毀損情形
    照片傳LINE給我。（警卷第27及29的照片）看得出車子有被
    損毀。陳世豐打電話說是：三仔，我沒有得罪其他任何人，
    只有他會來亂。」等語（見院卷第53至61頁），並當庭提出
    證人陳世豐於110年2月8日下午12點19分左右以LINE通訊軟
    體傳送之六張照片，經本院當庭勘驗翻拍附卷（見院卷第67
    至71）。
三、按認定犯罪事實所憑之證據，並不以直接證據為限，即綜合
    各種間接證據，本於推理之作用，為其認定事實之基礎，並
    非法之所不許（最高法院27年滬上字第64號判例意旨參照）
    。由證人2人前揭證述可知證人陳世豐聽到聲響後下樓查看
    ，遇到被告，被告向證人陳世豐表示車子是他砸的，證人陳
    世豐隨後用LINE通訊軟體通知證人陳慶隆並拍照傳送，是證
    人2人雖未當場親眼目睹被告毀損犯行，然證人陳世豐僅係
    告訴人陳淑玲鄰居，亦與曾居住該處之被告有往來，實無誣
    指被告之動機，且被告亦不否認案發時間曾前往該處，復參
    酌車牌號碼000-0000號普通重型機車車輛詳細資料報表、車
    辨資料及追蹤圖（見警卷第51至59頁）、估價單（警卷第47
    頁），被告於案發時間前確實由官田區前往告訴人學甲區住
    處，其後告訴人帆布車棚及車子即遭毀損，綜合上開間接證
    據，依據經驗法則，本於推理作用，應可認定被告確有本案
    的毀損犯行。
四、綜上所述，被告前開所辯，顯為事後卸責之詞，核其所辯，
    尚不足採。本件事證明確，被告犯行，洵堪認定，應予依法
    論科。
參、論罪科刑
    核被告所為，係犯刑法第305條恐嚇罪及同法第354條毀損罪
    。又被告上開恐嚇、毀損行為，犯意有別，行為互殊，應分
    論併罰。爰審酌被告與告訴人前有感情、金錢往來，告訴人
    於警詢中自承：「與被告10多年前訂婚約，有辦宴客儀式，
    約9年前就不太聯絡」、「約一年多前有向被告借錢2萬3千
    元，約1萬9千元未還」等情屬實，被告對上開感情及債務糾
    紛，因心生憤恨而以LINE通訊軟體傳訊恐嚇告訴人，造成其
    內心恐懼，復毀損告訴人之財物侵害其財產權，所為自無足
    取，且對於毀損部分矢口否認犯行，態度非佳；惟對於恐嚇
    部分，表示願意道歉並賠償新臺幣2萬元等情（見本院卷第6
    6頁），復斟酌被告自述三專肄業，目前無業、離婚，二子
    均已成年，工作、家庭生活狀況等一切情狀，分別量處如主
    文所示之刑及定應執行刑，並均諭知易科罰金之折算標準。
據上論斷，應依刑事訴訟法第299條第1項前段（本件依刑事判決
精簡原則，僅記載程序法條文），判決如主文。
本案經檢察官董詠勝起公訴，檢察官林容萱到庭執行職務。
中　　華　　民　　國　　111 　年　　3 　　月　　15　　日
　　　　　　　　　刑事第四庭    法　官　張  菁
以上正本證明與原本無異。
如不服本判決應於收受本判決後20日內向本院提出上訴書狀，並
應敘述具體理由。其未敘述上訴理由者，應於上訴期間屆滿後20
日內向本院補提理由書狀（均須按他造當事人之人數附繕本）「
切勿逕送上級法院」。 
　　　　　　　　　　　　　　　　書記官  蔡佳玲
中　　華　　民　　國　　111 　年　　3 　　月　　15　　日
附錄本案所犯法條全文
中華民國刑法第305條（恐嚇危害安全罪）
以加害生命、身體、自由、名譽、財產之事，恐嚇他人致生危害
於安全者，處2年以下有期徒刑、拘役或9千元以下罰金。
中華民國刑法第354條（毀損器物罪）
毀棄、損壞前二條以外之他人之物或致令不堪用，足以生損害於
公眾或他人者，處2年以下有期徒刑、拘役或1萬5千元以下罰金
。